臺灣新竹地方法院交通事件裁定　　　　　　　　　　九十三年度交聲字第一九六號
　　原處分機關
　　即移送機關　交通部公路總局新竹區監理所新竹市監理站
　　異　議　人
　　即受處分人　甲○○　男　三.
右列異議人對於交通部公路局新竹區監理所新竹市監理站九十三年九月十七日所為之
裁決處分 (裁決書案號：竹監新五字第裁五一─Ｅ00000000號）聲明異議，
本院裁定如左：
    主  文
異議駁回。
    理  由
一、按受處分人不服第八條主管機關所為之處罰，得於接到裁決之翌日起二十日內，
    向管轄地方法院聲明異議，道路交通管理處罰條例第八十七條第一項定有明文。
    依上開規定，違反道路交通管理處罰條例之案件，不服原處分機關所為之處分者
    ，僅受處分人得向管轄地方法院聲明異議，苟非受處分人聲明異議，即難認其異
    議合法。又交通法庭認明異議不合法律上之程式者，應以裁定駁回之，亦為道路
    交通案件處理辦法第十八條前段所明訂。
二、經查，新竹市警察局員警依據採證照片，逕行舉發張黃錦梅所有之車號Ｒ三－○
    ○八五號自小客車，於民國九十三年六月二十五日十七時三十三分許，在新竹市
    台六十八線武陵路匝道口設有燈光號誌管制之交岔路口闖紅燈，並於九十三年八
    月九日填製竹市警交字第Ｅ00000000號舉發違反道路交通管理事件通知
    單，載明應到案日期為九十三年九月十日，然張黃錦梅並未依期到案，原處分機
    關即以Ｒ三－○○八五號自小客車車主張黃錦梅為受處分人，依道路交通管理處
    罰條例第五十三條第一項之規定，於九十三年九月十七日以竹監新五字第裁五一
    ─Ｅ00000000號裁處新台幣（下同）二千七百元，而上開竹監新五字第
    裁五一─Ｅ00000000號裁決書旋於九十三年九月十七日寄達於受處分人
    張黃錦梅，並由共同居住之異議人甲○○收受等情，有舉發違反道路交通管理事
    件通知單、採證照片、違反道路交通管理事件裁決書暨送達證書等各一份在卷可
    佐，洵堪採認。從而，本件裁決處分之受處分人係張黃錦梅，得對裁決處分聲明
    異議之人自亦為張黃錦梅本人，縱張黃錦梅有何無法親自提出異議之情事，僅得
    由他人以代理方式為之。故本件聲明異議人甲○○並非受處分人，其以其個人名
    義提出本件異議，顯不合法律上之程式。至於異議人甲○○之聲明異議狀雖陳明
    上開時地係其駕駛Ｒ三－○○八五號自小客車。然按道路交通管理處罰條例第七
    條之二第一項第一款規定：汽車駕駛人之行為有闖紅燈情形，當場不能或不宜攔
    截製單舉發者，得對汽車所有人逕行舉發處罰。又道路交通管理處罰條例關於車
    輛所有人之處罰，如應歸責於車輛駕駛人者，處罰車輛駕駛人，亦為同條例第八
    十五條第二項所明訂。查本件原處分機關於交通違規當場不能製單舉發，而應到
    案日期屆至前，車輛所有人或異議人均未到案說明，原處分機關依憑採證照片逕
    行裁罰汽車所有人，於法洵屬有據。況即令上開時、地確係異議人駕駛車輛，以
    前述裁決書為異議人所簽收，異議人自應盡速至原處分機關說明實情或以張黃錦
    梅之代理人身分在二十日不變期間內提出異議，俾利原處分機關另為適當之裁決
    處分，詎張黃錦梅及異議人均捨此未為，逕由非受處分人之異議人提起本件異議
    ，於法仍有未合，且非屬得以補正之事項，其異議自應駁回。
三、綜上所述，異議人本件聲明異議顯不合法律上之程式，且無從補正，自應將受處
    分人之異議駁回。惟按本件汽車駕駛人，駕駛行經有燈光號誌管制之交岔路口闖
    紅燈，依道路交通管理處罰條例第五十三條之規定，應處二千七百元之罰鍰，並
    應依同條例第六十三條第一項第三款規定記違規點數三點，原處分機關疏未援引
    同條例第六十三條第一項第三款之規定記違規點數三點，於法未合，併應注意及
    之。然本件異議既不合法定程式，本院自無從撤銷該處分另為適法之諭知，附此
    敘明。
四、據上論結，應依道路交通案件處理辦法第十八條前段，裁定如主文。
中　　　華　　　民　　　國　　九十三　　年　　 十一 　　月　　 十七 　　日
                                臺灣新竹地方法院交通法庭
                                    法  官   鄭子俊
右正本證明與原本無異。
如不服本裁定，應於裁定送達後五日內向本院提出抗告狀。
                                    書記官   沈藝珠
中　　　華　　　民　　　國　　九十三　　年　 　十一　 　月　   十七   　日
